臺灣臺中地方法院宣示判決筆錄　　　　　96年度訴字第2458號
公　訴　人　臺灣臺中地方法院檢察署檢察官
被　　　告　甲○○
　　　　　　　　　　國民
　　　　　　　　　　（現於臺灣臺中監獄臺中分監執行中）
指定辯護人　本院公設辯護人　賴忠杰
上列被告因違反毒品危害防制條例案件，經檢察官提起公訴（九
十六年度毒偵字第二０九五號），並聲請認罪協商，本院合議庭
裁定由受命法官獨任進行認罪協商程序後，於中華民國九十六年
八月三十日下午四時，在本院刑事第四法庭宣示判決，出席職員
如下：
　　法　官　林學晴
　　書記官　賴淵瀛
　　通　譯
法官起立朗讀判決主文、犯罪事實要旨、處罰條文、附記事項，
及告以上訴限制、期間並提出上訴狀之法院，且諭知記載其內容
：
一、主  文：
    甲○○施用第一級毒品，累犯，處有期徒刑拾月。減為有期
    徒刑伍月，如易科罰金，以新臺幣壹仟元折算壹日。
二、犯罪事實要旨：
    甲○○前曾於民國八十八年間因違反肅清煙毒條例、麻藥等
    案件，經法院判處有期徒刑三年七月，於八十八年十二月十
    八日因縮短刑期假釋付保護管束出監，惟於同年月二十二日
    即另因其於八十八年間所犯之毒品案件（偵查案號：陸軍總
    部八十八年軍法字第二二二號），經國防部中部地方軍事法
    院判處有期徒刑八月確定而入臺南軍監接受執行，並於九十
    年五月十七日因假釋付保護管束出監（觀護結束日期為九十
    年十二月三十日未經撤銷假釋而視為執行完畢），旋於九十
    年五月十八日接受前開違反肅清煙毒條例案件假釋之保護管
    束，直至九十一年八月二十一日因保護管束期滿未經撤銷，
    視為執行完畢。復於九十三年間，因違反毒品危害防制條例
    案件，經裁定送觀察、勒戒後，認有繼續施用毒品之傾向，
    經送強制戒治後，於九十三年六月三十日停止戒治並交付保
    護管束，保護管束期間於九十四年一月四日期滿未經撤銷視
    為強制戒治執行完畢，並經臺灣彰化地方法院檢察署檢察官
    於九十四年三月十一日以九十四年度戒毒偵字第一０四號為
    不起訴處分確定。又於九十四年間，因違反毒品危害防制條
    例及詐欺案件，經本院以九十四年度訴字第二六二五號、九
    十五年度沙簡字第四０號判決其施用第一級毒品、第二級毒
    品及詐欺罪各處有期徒刑十月、五月及四月，經合併定應執
    行刑有期徒刑一年五月確定（尚未執行完畢）。再於九十五
    年間，因違反毒品危害防制條例案件，經本院以九十五年度
    訴緝字第五一五號判處有期徒刑一年，因臺灣臺中地方法院
    檢察署檢察官不服提起上訴後，又經臺灣高等法院以九十五
    年度上訴字第二八四二號判決駁回上訴，嗣被告不服提起上
    訴，甫於九十六年三月二十九日經最高法院以九十六年度台
    上字第一六二四號判決駁回其上訴而確定在案（尚未執行完
    畢）。詎其仍不知悔改，於前開強制戒治執行完畢釋放後五
    年內，又另起施用毒品之犯意，自九十五年八月初某日起至
    同年八月二十八日止，在臺中縣后里鄉○○村○鄰○○路二
    五巷一０號住處等地，以每日施用二次之頻率，施用第一級
    毒品海洛因多次。嗣於同年八月二十九日下午一時四十分許
    ，在上址住處，為警查獲。
三、處罰條文：
    毒品危害防制條例第十條第一項。
四、附記事項：
　(一)查被告甲○○前曾於八十八年間因違反肅清煙毒條例、麻藥
    等案件，經法院判處有期徒刑三年七月，於八十八年十二月
    十八日因縮短刑期假釋付保護管束出監，惟於同年月二十二
    日即另因其於八十八年間所犯之毒品案件（偵查案號：陸軍
    總部八十八年軍法字第二二二號），經國防部中部地方軍事
    法院判處有期徒刑八月確定而入臺南軍監接受執行，並於九
    十年五月十七日因假釋付保護管束出監（觀護結束日期為九
    十年十二月三十日未經撤銷假釋而視為執行完畢），旋於九
    十年五月十八日接受前開違反肅清煙毒條例案件假釋之保護
    管束，直至九十一年八月二十一日因保護管束期滿未經撤銷
    ，視為執行完畢等情，有臺灣高等法院被告前案紀錄表及臺
    灣臺中地方法院檢察署刑案資料查註紀錄表各一份附卷可參
    ，其於受徒刑執行完畢後五年以內，故意再犯本件有期徒刑
    以上之罪，應論以累犯，爰依刑法第四十七條第一項之規定
    加重其刑。
  (二)又被告犯罪時間係於九十六年四月二十六日以前，合於中華
    民國九十六年罪犯減刑條例所定減刑要件，應依該條例第二
    條第一項第三款規定，減其刑期二分之一，並依同條例第九
    條之規定，併諭知易科罰金之折算標準。
五、協商判決除有刑事訴訟法第四百五十五條之四第一項第一款
    於本訊問程序終結前，被告撤銷協商合意或檢察官撤回協商
    聲請者；第二款被告協商之意思非出於自由意志者；第四款
    被告所犯之罪非第四百五十五條之二第一項所定得以聲請協
    商判決者；第六款被告有其他較重之裁判上一罪之犯罪事實
    者；第七款法院認應諭知免刑或免訴、不受理者情形之一，
    及違反同條第二項「法院應於協商合意範圍內為判決；法院
    為協商判決所科之刑，以宣告緩刑或二年以下有期徒刑、拘
    役或罰金為限」之規定者外，不得上訴。
六、如有上開可得上訴情形，得自收受宣示判決筆錄送達之日起
    十日內，向本院提出上訴書狀，上訴於第二審法院。
中　　華　　民　　國　　96　　年　　 8　　月　　30　　日
            　　　臺灣臺中地方法院刑事第四庭
                              　　書記官  賴淵瀛
                              　　法  官  林學晴
上正本證明與原本無異。
                              　　書記官  賴淵瀛
中　　華　　民　　國　　96　　年　　 8　　 月　 30　　日
【附錄本案論罪科刑法條全文】
毒品危害防制條例第十條第一項：
施用第一級毒品者，處六月以上五年以下有期徒刑。
